臺灣高等法院民事裁定
109年度勞上字第41號
上  訴  人  陳曾姍  
訴訟代理人  李柏毅律師
            魏千峯律師
上  一  人
複  代理人  姚妤嬙律師
上列上訴人因與被上訴人臺灣證券交易所股份有限公司間確認考
績無效事件，上訴人對於民國109年1月21日臺灣臺北地方法院10
8年度勞訴字第176號第一審判決提起上訴，本院裁定如下：
    主      文
上訴人應於收受本裁定正本七日內，補繳第一審裁判費新臺幣參
仟陸佰壹拾元、第二審裁判費新臺幣伍仟肆佰壹拾伍元，逾期未
繳，即裁定駁回其第二審上訴。
    理      由
一、按訴訟標的之價額，由法院核定。核定訴訟標的之價額以起
    訴時之交易價額為準，以一訴主張數項標的者，其訴訟標的
    之價額合併計算之。但所主張之數項標的互相競合或應為選
    擇者，其訴訟標的價額，應依其中價額最高者定之；向第二
    審法院上訴，應依民事訴訟法第77條之13及第77條之14規定
    ，加徵裁判費十分之五；上訴不合法者，第二審法院應以裁
    定駁回之。但其情形可以補正者，審判長應定期間先命補正
    ，民事訴訟法第77條之1第1、2項、第77條之2第1項、第77
    條之16第1項前段、第444條第1項分別定有明文。 
二、經查，上訴人起訴請求確認被上訴人核定其107年度考績丙
    等無效。原審為上訴人全部敗訴判決，上訴人提起上訴，嗣
    於本院追加請求重新核定107年度考績（見本院卷第262頁）
    等語。經核上開請求均非對無財產上價值之親屬關係及人格
    權、身分權等有所主張，而與上訴人當年度獎金、酬勞數額
    有關，屬因財產權而起訴。兩造均不爭執上訴人107年度考
    績丙等與甲等間之獎金等差額為新臺幣（下同）60萬4,415
    元（考績獎金差額27萬5,830元、績效獎金差額21萬2,200元
    、員工酬勞差額11萬6,385元）（見本院卷第290頁），故本
    件應徵第一審裁判費6,610元，扣除上訴人已繳納第一審裁
    判費3,000元，其仍應補繳第一審裁判費3,610元；另原審判
    決上訴人全部敗訴，上訴人提起上訴，應徵第二審裁判費9,
    915元，扣除其已繳納第二審裁判費4,500元，尚欠第二審裁
    判費5,415元。茲限上訴人於收受本裁定正本翌日起七日內
    ，逕向本院如數補繳，逾期未繳足或不繳納，即駁回其上訴
    。
三、爰裁定如主文。
中　　華　　民　　國　　109 　年　　9 　　月　　15　　日
                  勞動法庭
                        審判長法  官  李慈惠
正本係照原本作成。
核定訴訟標的價額部分，如不服裁定得於收受送達後10日內向本
院提出抗告狀，並繳納抗告費新臺幣1千元。
命補繳裁判費部分不得抗告。
中　　華　　民　　國　　109 　年　　9 　　月　　15　　日
　　　　　　　　　　　　　    書記官  郭晋良